臺灣臺南地方法院刑事判決
111年度易字第163號
公  訴  人  臺灣臺南地方檢察署檢察官
被      告  李尚修


上列被告因竊盜案件，經檢察官提起公訴（111年度偵字第677號
），被告於準備程序中就被訴事實為有罪之陳述，本院裁定進行
簡式審判程序，並判決如下：
    主  文
李尚修犯侵入住宅毀壞門扇竊盜罪，累犯，處有期徒刑柒月。
未扣案之犯罪所得新臺幣貳萬陸仟貳佰貳拾參元沒收之，於全部
或一部不能沒收或不宜執行沒收時，追徵其價額。
    事  實
一、李尚修前因毒品案件，經本院以106年度簡字第3850號、107
    年度訴字第826號分別判處有期徒刑6月、9月確定，上開兩
    罪接續執行，於108年4月22日因縮短刑期假釋出監，109年1
    月24日保護管束期滿未經撤銷。詎仍不知悔改，竟夥同其友
    人「建中」(真實姓名年籍不詳)，共同意圖為自己不法之所
    有，基於加重竊盜之犯意聯絡，於110年11月19日凌晨2時30
    分許，侵入余建緯所有之臺南市○區○○路0段00巷00號「東光
    美墅」後，復以不詳方式破壞該屋管理室之門鎖，並徒手竊
    取管理室抽屜內由鄭緯宸負責保管之押金新臺幣(下同)26,2
    23元得手後，隨即離去。嗣因鄭緯宸發現財物失竊而報警處
    理，經警調閱監視器畫面後，始循線查悉上情。
二、案經鄭緯宸訴由臺南市政府警察局第一分局報告臺灣臺南地
    方檢察署檢察官偵查起訴。
    理  由
一、本件係經被告李尚修於準備程序當庭表示認罪，而經本院裁
    定以簡式審判程序加以審理，則依據刑事訴訟法第273條之2
    、同法第159條第2項之規定，不適用傳聞法則有關限制證據
    能力之相關規定，合先敘明。
二、上揭犯罪事實，業據被告於本院準備程序及審理時均坦承不
    諱（見本院卷第103、108頁），並經證人即告訴人鄭緯宸、
    於警詢時證述明確（見警卷第9至13頁），並有監視器畫面
    截圖翻拍照片、磁扣刷卡記錄、車輛基本資料、房屋租賃契
    約書、委託書、臺南市政府警察局第一分局受（處）理案件
    證明單、受理各類案件紀錄表存卷可查（見警卷第41至64、
    48、61、65至84、85、87、89頁），足認被告之自白與事實
    相符，本件事證明確，被告犯行堪予認定。
三、論罪科刑：
  ㈠按刑法第321條第1項第1款侵入住宅竊盜罪之「住宅」，衹須
    為人所居住之處所為已足，不以行竊時必有人住居為必要（
    最高法院83年度台上字第3898號判決意旨參照）。又同法第
    321條第1項第2款規定，將「門扇」、「牆垣」、「其他安
    全設備」並列，所謂「門扇」專指門戶，應屬狹義指分隔住
    宅或建築物內外之間之出入口大門而言，而所謂「其他安全
    設備」，指門扇、牆垣以外，依通常觀念足認防盜之一切設
    備而言，如門鎖、窗戶等（最高法院55年度台上字第547號
    判決意旨參照）。惟此處所謂門鎖，係指附加於門上之鎖而
    言，至毀壞構成門之一部之鎖，則應認為毀壞門扇（參最高
    法院64年度第4次刑庭庭推總會決議㈠）。再該款所謂「毀」
    係指毀壞，而所謂「越」則指越入、超越或踰越而言，祇要
    毀壞、踰越或超越安全設備之行為使該安全設備喪失防閑作
    用，即該當於前揭規定之要件（最高法院77年度台上字第11
    30號判決意旨參照）。核被告所為，係犯刑法第321條第1項
    第1款、第2款之侵入住宅、毀壞門扇竊盜罪。被告就侵入住
    宅破壞門鎖之行為，已結合於加重竊盜罪之罪質中，無庸另
    論以刑法第306條第1項之無故侵入他人住宅及同法第354條
    之毀損他人物品罪。又依最高法院69年台上字第3945號判例
    意旨：刑法第321條第1項所列各款為竊盜之加重條件，如犯
    竊盜罪兼具數款加重情形時，因竊盜行為僅有一個，仍只成
    立一罪，不能認係法律競合或犯罪競合，但判決主文應將各
    種加重情形順序揭明，理由並應引用各款，俾相適應。是雖
    同時該當刑法第321條第1項第1款、第2款之加重事由，惟仍
    僅論以一加重竊盜罪。
  ㈡查被告前因毒品案件，經本院以106年度簡字第3850號、107
    年度訴字第826號分別判處有期徒刑6月、9月確定，上開兩
    罪接續執行，於108年4月22日因縮短刑期假釋出監，109年1
    月24日保護管束期滿未經撤銷，有臺灣高等法院被告前案紀
    錄表在卷可參，依司法院釋字第775號解釋意旨，毒品與竊
    盜之罪質雖不同，但常有嫌疑人因缺錢購買毒品而施以竊盜
    之犯行，顯見被告對前已執行之刑罰反應力薄弱，本院認對
    其適用刑法第47條第1項累犯加重之規定，並無罪刑不相當
    之情事，爰依刑法第47條第1項規定，加重其刑。
 ㈢爰審酌被告不思正途獲取財物，本件犯罪之手段，所竊取財物
    之種類與價值，告訴人所受之損害，被告犯後坦承犯行，態
    度尚可，尚未與告訴人達成和解，暨被告自陳國中畢業之智
    識程度、已婚、育有一女，從事臨時工，與現任配偶同住等
    一切情狀，量處如主文第1項所示之刑。
四、沒收：被告為本件犯行之犯罪所得為現金26,223元，尚未扣
    案，亦未發還告訴人，爰依刑法第38條之1第1項前段規定宣
    告沒收之，於全部或一部不能沒收或不宜執行沒收時，依同
    條第3項規定追徵其價額。
據上論斷，應依刑事訴訟法第273條之1第1項、第299條第1項前
段（僅記載程序法條），判決如主文。
本案經檢察官謝旻霓提起公訴，檢察官陳擁文到庭執行職務。
中　　華　　民　　國　　111 　年　　6 　　月　　16　　日
　     　　　　　　　　刑事第十二庭  法　官　黃鏡芳
以上正本證明與原本無異。
如不服本判決應於收受本判決後20日內向本院提出上訴書狀，並
應敘述具體理由。其未敘述上訴理由者，應於上訴期間屆滿後20
日內向本院補提理由書狀（均須按他造當事人之人數附繕本）「
切勿逕送上級法院」。 
   　　　　　　　　　　　　　　　　　書記官  施茜雯
中　　華　　民　　國　　111 　年　　6 　　月　　16　　日
附錄論罪科刑法條全文
中華民國刑法第321條
犯前條第1項、第2項之罪而有下列情形之一者，處6月以上5年以
下有期徒刑，得併科50萬元以下罰金：
一、侵入住宅或有人居住之建築物、船艦或隱匿其內而犯之。
二、毀越門窗、牆垣或其他安全設備而犯之。
三、攜帶兇器而犯之。
四、結夥三人以上而犯之。
五、乘火災、水災或其他災害之際而犯之。
六、在車站、港埠、航空站或其他供水、陸、空公眾運輸之舟、
    車、航空機內而犯之。
前項之未遂犯罰之。